【裁判字號】    90,易緝,146
【裁判日期】    900829
【裁判案由】    竊盜
【裁判全文】
臺灣臺中地方法院刑事判決           九十年度易緝字第一四二、一四六、四二四號
公  訴  人  台灣台中地方法院檢察署檢察官
被      告  甲○○
            尤俊銘
            賴郁廷
右列被告因竊盜案件，經檢察官提起公訴 (八十九年度偵字第2030號)，本院判決如
左：
    主  文
甲○○連續結夥三人以上竊盜，累犯，處有期徒刑壹年陸月；尤俊銘、賴郁廷結夥三
人以上竊盜，尤俊銘處有期徒刑壹年貳月，賴郁廷處有期徒刑壹年肆月。
    事  實
一、甲○○曾犯煙毒罪，經台灣台中地方法院判處有期徒刑三年六月，確定後於民國
    八十六年12月24日假釋期滿執行完畢，詎甲○○猶不知悔改，復意圖為自己不法
    之所有，於88年9月28日，前往台中縣豐原市○○路綠山巷社區，竊取九二一大
    地震受災戶林秀娟所有之背包一個、香水一瓶及王琦綸所有之衣褲22件與張麗琴
    所有之三帆木雕一件、銀手鐲一個、東芝牌電視機一台、大陸酒十三瓶，得手之
    後將之寄放在劉志宏家中。同日晚間，甲○○在台中縣豐原市○○路遇見尤俊銘
    ，告知該處有物品可竊，遂基於概括之犯意，而與尤俊銘、賴郁廷及劉志宏（已
    結）共同基於意圖為自己不法所有之犯意聯絡，於八十八年九月三十日上午八時
    四十分許，由尤俊銘駕駛甲○○所提供之車牌號碼OS-八三O五號箱型車，搭載劉
    志宏、賴郁廷，前往台中縣豐原市○○路綠山巷，竊取九二一大地震受災戶（一
    ）張燕雪（綠山巷一八六弄二一號）所有之東芝牌錄放影機一台、電視機一台、
    卡拉OK放影機一台（含遙控器）及新台幣六百元、花瓶二個、時鐘一個、毛毯一
    條、面具一個、大理石二塊、銅器打火機一個、喇叭一組、象牙玩偶二個。
    （二）陳崑城（綠山巷一八六弄二三號）所有之東芝牌電視機一台、擴大器三台
    、菲力普音響一台、山葉電子琴一台、藝術品一個、電子爐一個、茶盤一個鳥標
    本一個（含木架）、木棍二支、鐵棍一支。嗣於同日九時許，劉志宏、尤俊銘、
    賴郁廷三人欲將上開財物搬上前開箱型車前往甲○○約定之地點之際，為據報前
    往之警員當場查獲，並扣得上開財物。
二、案經台中縣警察局豐原分局移送臺灣臺中地方法院檢察署檢察官偵查起訴。
        理  由                                                                  狀，量處如主文所示之刑，並諭知易服勞役之折算標準。查被告前未曾受有期
一、訊據被告甲○○、尤俊銘、賴郁廷均堅決否認有上開犯罪事實，甲○○辯稱其於
    該時期都在台中市，未到該社區去過，尤俊銘辯稱去該社區之前在朋友「阿明」
    家中遇到劉志宏，劉志宏拿了一個花瓶，說是在該處拿的，所以「阿明」叫伊與
    劉志宏再去拿，不知是去偷東西，且甲○○並未叫伊去該處拿東西，賴郁廷辯稱
    當天是尤俊銘叫伊一起去，伊只搬了一架電視機，起初不知是偷他人之物品，到
    達之後才知是偷東西，所以伊只搬一架電視機之後就未再偷其他物品。然查被告
    尤俊銘前於本院審理時已坦供是與被告劉志宏、賴郁廷一起前往該處偷東西，當
    天早上六時左右劉志宏說是要到那裡拿一件古董，其提議一起去拿，所以三人一
    起去，在現場賴郁廷有問說其他的東西可不可以拿，劉志宏說可以，所以就連其
    他物品都一起搬，且是三人一起搬的。於警訊中則供稱9月28日晚間在豐原街上
    遇見「日本仔」甲○○，向甲○○提起其最近無工作手頭缺錢，甲○○即告知可
    到該社區搬一些值錢之物品，其乃與賴郁廷於9月29日一起騎機車先到該社區了
    解狀況，9月30日上午8時許向甲○○借箱型車與劉志宏、賴郁廷一起去搬東西，
    甲○○與其有約定俟其等搬好物品之後，將該箱型車開回原來之地點，甲○○會
    在該處等候將車開走，並將該批物品銷贓之後再與其等聯絡。而被告賴郁廷於警
    訊中亦供稱在9月30日凌晨遇見尤俊銘時，尤俊銘告稱該社區有很多人去偷東西
    ，伊與尤俊銘騎機車去逛了一會兒，清晨七、八點左右，尤俊銘約伊與劉志宏見
    面，說其與「日本仔」甲○○有聯絡，甲○○吩咐尤俊銘載伊一起去該社區搬東
    西，搬好之後伊可分得電視機一台。又被告劉志宏於警訊時也供稱當天早上其與
    尤俊銘在豐原市○○路吃早餐時，遇見甲○○，隨後賴郁廷也趕到，之後甲○○
    就叫其等駕駛箱型車到社區搬東西，並交代搬好之後將車子開到豐原市○○路天
    橋下等候即可，而警方在其家中所查獲之音響、衣褲等物，則是甲○○於9月28
    日晚間寄放在其家中之物。依渠等之供訴，在劉志宏家中所查獲之被害人林秀娟
    、王琦綸、張麗琴所失竊之物品，乃被告甲○○一人於9月28日所竊，而被告等
    乃係事先計劃聯絡妥當而後共同前往該社區行竊，被告尤俊銘、賴郁廷辯稱不知
    是前往竊取他人之財物，乃屬推諉卸責之詞，而渠等係事前與被告甲○○聯絡並
    由甲○○提供搬運贓物之車輛，甲○○辯稱未參與，亦屬推諉卸責之詞，被告尤
    俊銘於檢察官偵查中及於本院審理時，雖供稱綽號「日本仔」之人，非被告甲○
    ○，然其於警訊中已明確指認甲○○即為「日本仔」，而其等間並無何怨隙，所
    為指認應屬真實可信，是其事後翻異前供，應係為被告甲○○迴護之詞，均不足
    採信。而本件復有被告等前往行竊處所之交工具上述箱型車照片四張及贓物領據
    二紙附卷可稽，事證明確，被告等犯行堪以認定，應予依法論科。
二、查被告等業將竊取之財物，自被害人之屋內搬至屋外置於地上，欲搬上其等用以
    搬運之箱型汽車，自已在其等實力支配之下。是核被告等所為，均犯刑法第三百
    二十一條第一項第四款之加重竊盜罪，而被告甲○○於88年9月28日竊取被害人
    林秀娟等三人財物之犯行，則係犯刑法第三百二十條第一項之普通竊盜罪，其此
    部份以一行為而竊取三被害人之財物，係一行為而觸犯數罪名，為想像競合犯，
    應從一重處斷，又此部份行為與其與被告尤俊銘等共犯加重竊盜罪部分，時間緊
    接，觸犯構成要件相同之罪名，顯係基於概括之犯意連續所為，為連續犯，應依
    刑法第五十六條規定論以加重竊盜一罪並加重其刑，又被告甲○○曾犯煙毒罪，
    經法院判處有期徒刑三年六月，確定後於86年12月24日假釋期滿執行完畢，此有
    台灣高等法院被告全國前案紀錄表在卷可稽，其於有期徒刑執行完畢五年以內再
    犯有期徒刑以上之罪，為累犯，遞加重其刑。關於被告等共犯加重竊盜罪部分，
    公訴人認被告等係犯刑法第三百二十條第一項之普通竊盜罪，起訴法條應予變更
    。被告尤俊銘、賴郁廷、甲○○及劉志宏間，就所犯加重竊盜罪之實施，有犯意
    聯絡及行為之分擔，為共同正犯。被告等係於八十八年九二一大地震後之八十八
    年九月二十八日、三十日竊取災民之財物，係在八十八年九月二十五日華總一義
    字第八八O0000000號緊急命令施行期間內犯罪，應依該命令第十一條第二
    項規定加重其刑。
    爰審酌被告等之品行、犯罪之動機、目的、手段、所生之危害及犯罪後之態度等
    一切情狀，分別量處如主文所示之刑。
三、被告賴郁廷另自89年12月間起，與被告何千右及綽號「小高」、「K K」不詳姓
    名之男子，共組竊盜集團，竊得之後再向被害人恐嚇取財，經台灣嘉義地方法院
    檢察署檢察官以九十年度偵字第1797、1897、1923、1941、1956、1980、1942號
    提起公訴，現於台灣嘉義地方法院審理中。查該案件被告賴郁廷係自八十九年十
    二月間起組成竊盜集團，而本件被告賴郁廷係於八十八年九月三十日犯案，時間
    相隔一年以上，二案件應係各別起意而犯，難認有連續犯之關係，亦非基於常業
    犯之犯意所為，是台灣嘉義地方法院函送併案審理，應無從併辦，併予敘明。
據上論斷，應依刑事訴訟法第二百九十九條第一項前段、第三百條，八十八年九月二
十五日華總一義字第八八OO二二八四四O號緊急命令第十一條第二項，刑法第二十八
條、第五十六條、第五十五條、第三百二十一條第一項第四款、第四十七條，判決如
主文。
中      華      民      國      九十      年    八      月    二十九    日
                          法  官    李添興
右正本證明與原本無異。
如不服本判決，應於判決送達後十日內向本院提出上訴狀，上訴於臺灣高等法院臺中
分院( 須附繕本 )。
                                          書記官
中      華      民      國      九十      年    八      月    二十九    日
附錄論罪科刑法條
刑法第三百二十一條  犯竊盜罪而有左列情形之一者，處六月以上五年以下有期徒刑
：
  一  於夜間侵入住宅或有人居住之建築物、船艦，或隱匿其內而犯之者。
  二  毀越門扇、牆垣或其他安全設備而犯之者。
  三  攜帶兇器而犯之者。
  四  結夥三人以上而犯之者。
  五  乘火災、水災或其他災害之際而犯之者。
  六  在車站、埠頭而犯之者。
      前項之未遂犯罰之。


司法院資訊處製作；財團法人民間司法改革基金會備份。
